臺灣高等法院臺中分院刑事裁定
111年度聲字第510號
聲  請  人  臺灣高等檢察署臺中檢察分署檢察官     
受  刑  人  古育綸



上列聲請人因受刑人數罪併罰有二裁判以上，聲請定其應執行之
刑（聲請案號：111年度執聲字第158號），本院裁定如下：
    主  文
甲○○因犯如附表所示各罪所處之刑，有期徒刑部分應執行有期徒
刑貳年捌月。
    理  由
一、聲請意旨略以：上列受刑人（下簡稱受刑人）因詐欺等數罪
    ，先後經判決確定如附表，數罪中雖有刑法第50條第1項但
    書所列情形，惟受刑人已請求檢察官聲請定應執行刑，有原
    署民國111年1月24日是否請求定應執行刑調查表足稽，應依
    刑法第50條第2項、第53條、第51條第5款規定，定其應執行
    之刑，爰依刑事訴訟法第477條第1項聲請裁定等語。
二、按數罪併罰，有二裁判以上者，依刑法第51條之規定，定其
    應執行之刑。數罪併罰，分別宣告其罪之刑，如宣告多數有
    期徒刑者，於各刑中之最長期以上，各刑合併之刑期以下，
    定其刑期。但不得逾30年。刑法第53條、第51條第5款分別
    定有明文。又裁判確定前犯數罪者，併合處罰之。但有下列
    情形之一者，不在此限：一、得易科罰金之罪與不得易科罰
    金之罪。二、得易科罰金之罪與不得易服社會勞動之罪。三
    、得易服社會勞動之罪與不得易科罰金之罪。四、得易服社
    會勞動之罪與不得易服社會勞動之罪。前項但書情形，受刑
    人請求檢察官聲請定應執行刑者，依第51條規定定之，同法
    第50條亦有明文。次按刑事訴訟法第370條第2項、第3項，
    已針對第二審上訴案件之定應執行之刑，明定有不利益變更
    禁止原則之適用，於分屬不同案件之數罪併罰有應更定執行
    刑者，本於同為定刑裁定應為相同處理之原則，法院於裁定
    定應執行之刑時，自仍應有不利益變更禁止原則法理之考量
    ，亦即另定之執行刑，其裁量所定之刑期，不得較重於前定
    之執行刑加計後裁判宣告之刑之總和，否則即與法律秩序理
    念及法律目的之內部界限有違（最高法院103年度第14次刑
    事庭決議及最高法院93年度台非字第192號判決意旨參照）
    。復按定應執行之刑，應由犯罪事實最後判決之法院之檢察
    官聲請該法院裁定之，不能因犯罪之一部分所科之刑業經執
    行完畢而認檢察官之聲請為不合法，予以駁回，至已執行部
    分，應由檢察官於指揮執行時扣除之，此與定應執行刑之裁
    定無涉（最高法院105年度台抗字第733號裁定意旨參照）。
三、查本案受刑人因加重詐欺等數罪，經臺灣臺中地方法院、臺
    灣彰化地方法院及本院分別判處如附表所示之刑，均經確定
    在案。而附表編號1部分為得易科罰金之罪，附表編號2至5
    部分為不得易科罰金之罪，屬刑法第50條第1項但書第1款所
    示之情形。茲檢察官依受刑人之請求聲請定其應執行之刑（
    參本院卷附臺灣臺中地方檢察署刑法第50條第1項但書案件
    是否請求定應執行刑調查表影本1份），本院審核認聲請為
    正當，應予准許。又定應執行刑，不僅攸關國家刑罰權之行
    使，於受刑人之權益亦有重大影響，除顯無必要或有急迫情
    形外，法院於裁定前，允宜予受刑人以言詞、書面或其他適
    當方式陳述意見之機會，程序保障更加周全（最高法院110
    年度台抗大字第489號大法庭裁定意旨參照）。是本院業已
    向受刑人函詢其對本件之意見，該通知陳述意見函已於111
    年3月4日送達由受刑人收受，有本院送達證書在卷可稽（參
    本院卷第171頁），惟受刑人迄今仍未回覆。本院衡酌受刑
    人所犯各罪之犯罪類型、行為態樣、手段、動機、侵害法益
    種類及責任非難程度，暨附表編號3至5所示之罪前已定執行
    刑，而為整體評價後，定其應執行刑。至如附表編號1所示
    之罪，受刑人業已執行完畢乙情，有臺灣高等法院被告前案
    紀錄表附卷可佐，惟此部分既與如附表編號2至5所示之罪合
    於數罪併罰之要件，揆諸前揭說明，其數罪併罰所定應執行
    之刑尚未執行完畢，仍應就如附表編號1所示之罪合併定其
    應執行之刑，僅係檢察官就已執行之如附表編號1所示部分
    ，於換發執行指揮書時，予以扣除，附此敘明。
四、爰依刑事訴訟法第477條第1項，刑法第50條第2項、第53條
    、第51條第5款，裁定如主文。
中　　華　　民　　國　　111 　年　　3 　　月　　18　　日
           刑事第七庭     審判長法  官  梁  堯  銘
                                法  官  張  智  雄
                                法  官  王  鏗  普
以上正本證明與原本無異。
如不服本裁定，應於收受送達後5日內向本院提出抗告書狀(須附
繕本)。因疫情而遲誤不變期間，得向法院聲請回復原狀。

                                書記官  周  巧  屏
　　　　　　　　　　　　　　　　
中　　華　　民　　國　　111 　年　　3 　　月　　18　　日
附表：受刑人甲○○定應執行之刑案件一覽表
編         號  1 2 3 罪         名  幫助詐欺 幫助加重詐欺 加重詐欺 宣    告   刑  有期徒刑5月 有期徒刑7月 有期徒刑1年4月 犯  罪 日  期  106年6月4日 106年6月30日 106年6月1日 偵  查 機  關  臺灣臺中地方檢察署106年度少連偵字第185號等 臺灣彰化地方檢察署106年度少連偵字第121號等 臺灣臺中地方檢察署106年度少連偵字第130號等 最  後 事實審 法 院 臺灣臺中地方法院 臺灣彰化地方法院 臺灣高等法院臺中分院  案 號 107年度訴字第1144號 108年度訴字第2831號 107年度訴字第547號 109年度金上訴字第2576號  判決日期 108年12月31日 109年2月26日 110年4月20日 確  定 判  決 法    院 臺灣臺中地方法院 臺灣彰化地方法院 臺灣高等法院臺中分院  案    號 107年度訴字第1144號 108年度訴字第2831號 107年度訴字第547號 109年度金上訴字第2576號  判決確定日    期 109年6月5日 109年7月21日 （撤回上訴） 110年7月2日 （撤回上訴） 是否為得易科罰金 、易服社會勞動之案件  得易科罰金、易服社會勞動  不得易科罰金、易服社會勞動  不得易科罰金、易服社會勞動  備          註  臺灣臺中地方檢察署109年度執字第11649號（已易科罰金執行完畢） 臺灣彰化地方檢察署109年度執字第3948號 ㈠編號3至5所示之罪，應執行有期徒刑2年6月。 ㈡臺灣臺中地方檢察署110年度執字第9912號。 

編         號  4 5 罪         名  加重詐欺 加重詐欺 宣    告   刑  有期徒刑1年2月 （共9罪） 有期徒刑1年1月 犯  罪 日  期  106年6月5日、106年6月6日（8次） 106年6月6日 偵  查 機  關  臺灣臺中地方檢察署106年度少連偵字第130號等 臺灣臺中地方檢察署106年度少連偵字第130號等 最  後 事實審 法 院 臺灣高等法院臺中分院 臺灣高等法院臺中分院  案 號 109年度金上訴字第2576號 109年度金上訴字第2576號  判決日期 110年4月20日 110年4月20日 確  定 判  決 法    院 臺灣高等法院臺中分院 臺灣高等法院臺中分院  案    號 109年度金上訴字第2576號 109年度金上訴字第2576號  判決確定日    期 110年7月2日 （撤回上訴） 110年7月2日 （撤回上訴） 是否為得易科罰金 、易服社會勞動之案件  不得易科罰金、易服社會勞動  不得易科罰金、易服社會勞動  備          註  ㈠編號3至5所示之罪，應執行有期徒刑2年6月。 ㈡臺灣臺中地方檢察署110年度執字第9912號。 ㈠編號3至5所示之罪，應執行有期徒刑2年6月。 ㈡臺灣臺中地方檢察署110年度執字第9912號。